【裁判字號】    90,易,773
【裁判日期】    900626
【裁判案由】    毒品危害防制條例
【裁判全文】
臺灣彰化地方法院刑事判決                            九十年度易字第七七三號
    公  訴  人  臺灣彰化地方法院檢察署檢察官
    被      告  甲○○
右列被告因違反毒品危害防制條例案件，茲經檢察官提起公訴（九十年度偵字第二四
五五號），本院判決如左：
    主      文
甲○○施用第二級毒品，處有期徒刑參月，如易科罰金，以參佰元折算壹日。
扣案之安非他命壹小包（毛重約零點肆公克），沒收銷燬之。
    事      實
一、甲○○前曾因施用第二級毒品安非他命案件，先後二次經本院以八十九年度毒聲
    字第二六三八號及八十九年度毒聲字第六０三四號裁定送彰化看守所附設勒戒所
    觀察、勒戒後，均認無繼續施用毒品之傾向，由臺灣彰化地方法院檢察署檢察官
    於八十九年八月二十一日及九十年二月六日以八十九年度毒偵緝字第五四二號、
    八十九年度毒偵字第四０一四號及八十九年度毒偵字第六二七三號為不起訴處分
    確定。詎不知悔悟，又基於施用之犯意，於九十年三月二十九日下午四時四十分
    許其前四日內某時，在不詳處所，以不詳方式施用第二級毒品安非他命一次。嗣
    為警於九十年三月二十九日下午四時二十分許，在彰化縣員林鎮○○里○○路一
    四八號縣道二九點五公里處查獲，並扣得第二級毒品安非他命一小包（毛重約零
    點四公克）。
二、案經彰化縣警察局員林分局報請台灣彰化地方法院檢察署檢察官偵查起訴。
    理      由
一、訊據被告甲○○否認有何施用第二級毒品安非他命犯行，辯稱：並未施用安非他
    命云云。惟查，被告於九十年三月二十九日經警採尿送驗後，結果呈甲基安非他
    命之陽性反應，有彰化縣衛生局煙毒尿液檢驗成績書一紙在卷可稽（見偵卷第十
    頁）。按一般施用甲基安非他命後，於二十四小時內約有百分之七十自體內排出
    ，約有百分之九十於九十六小時內自尿中排出，甲基安非他命之檢出與其投與方
    式、投與量、個人體質，採尿時間與檢測儀器精密度等諸多因素有關，依上述資
    料推斷，最長可能不會超過四日。被告於九十年三月二十九日下午四時四十分許
    為警所採之尿液經檢驗結果，呈甲基安非他命陽性反應，已如前述，顯示其於採
    尿前四日內某時曾有施用安非他命之犯行，此外，復有自被告口袋扣得之安非他
    命一小包（毛重約零點四公克）可資佐證（經警方初步檢驗結果呈安非他命反應
    ，見偵卷第九頁），是其上開所辯純屬事後卸責之詞，不足採信。又被告前因施
    用毒品案件，先後二次經送觀察、勒戒後，均認無繼續施用毒品之傾向，經檢察
    官為不起訴處分確定，有臺灣高等法院被告全國前案紀錄表、臺灣彰化地方法院
    檢察署刑案資料查註紀錄表及不起訴處分書（見偵卷第十六、十七頁）在卷足憑
    ，被告三犯施用毒品，事證明確，其犯行洵堪認定。
二、核被告甲○○所為，係犯毒品危害防制條例第十條第二項之施用第二級毒品罪。
    被告持有安非他命係供施用，其持有之低度行為應為施用之高度行為所吸收，不
    另論罪。爰審酌被告施用毒品之次數、時間、方法、所生危害及犯罪後態度等一
    切情狀，量處如主文所示之刑，並諭知易科罰金之折算標準。扣案被告所有安非
    他命一小包（毛重約零點二公克），係屬第二級毒品，爰依毒品危害防制條例第
    十八條第一項前段規定，沒收銷燬之。
據上論斷，應依刑事訴訟法第二百九十九條第一項前段，毒品危害防制條例第十條第
二項、第十八條第一項前段，刑法第十一條前段、第四十一條第一項，罰金罰鍰提高
標準條例第二條判決如主文。
本案經檢察官洪紹文到庭執行職務。
中      華      民      國    九十      年      六      月    二十六    日
                                臺灣彰化地方法院刑事第二庭
                                    法      官    李  水  源
右正本證明與原本無異。
如不服本判決，應於送達後十日內向本院提出上訴狀( 須附繕本 )。
                                    法院書記官    廖  建  興
中      華      民      國    九十      年      七      月      三      日
附錄論罪科刑法條：
毒品危害防制條例第十條第二項。
施用第一級毒品者，處六月以上五年以下有期徒刑。
施用第二級毒品者，處三年以下有期徒刑。


司法院資訊處製作；財團法人民間司法改革基金會備份。
